臺灣嘉義地方法院刑事判決　　　　　　　　　　　　　八十九年度訴字第七一五號
　　公　訴　人　臺灣嘉義地方法院檢察署檢察官
　　被　　　告　甲○○
右列被告因違反槍砲彈藥刀械管制條例案件，經檢察官提起公訴（八十九年度偵字第
六五一一號），本院判決如左：
    主  文
甲○○未經許可，持有可發射子彈具有殺傷力之改造玩具手槍，累犯，處有期徒刑壹
年陸月，併科罰金新臺幣玖萬元，罰金如易服勞役，以銀元佰元即新臺幣玖佰元折
算壹日；扣案之具殺傷力改造玩具手槍壹枝（槍枝管制編號0000000000）
、子彈貳顆，均沒收之，又以加害生命之事，恐嚇他人致生危害於安全，累犯，處有
期徒刑肆月。應執行有期徒刑壹年捌月，併科罰金新臺幣玖萬元，罰金如易服勞役，
以銀元佰元即新臺幣玖佰元折算壹日，扣案之具殺傷力改造玩具手槍壹枝（槍枝管
制編號0000000000）、子彈貳顆，均沒收之。
    事  實
一、甲○○曾因違反著作權法案件，經臺灣板橋地方法院於八十九年三月二十四日，
    以八十九年度易字第一三五號判決判處有期徒刑三月，如易科罰金，以三百元折
    算一日確定，並於八十九年九月三十日執行完畢。甲○○猶不知悔改，與丙○○
    （未到案另行審結）二人於八十九年十一月一日下午一時十分，至乙○○位於嘉
    義縣大林鎮○○里○○路○段八六一號住宅外，圖謀入內行竊，乃由丙○○持其
    所有之螺絲起子一把，毀壞該住宅後方鐵窗及玻璃二面（毀損部分乙○○於偵查
    中已表示不提告訴）後，再由甲○○、丙○○二人先後從鐵窗跳入，而未經許可
    侵入乙○○之住宅（無故侵入他人住宅部分乙○○於偵查中已表示不提告訴），
    二人欲再爬入第二個鐵窗，準備進入住宅房間內竊取財物而尚未著手之際，為當
    時在房間內睡覺之乙○○耳聞聲響，而起身察看，丙○○、甲○○發覺有異後，
    旋先後由該住宅第一道鐵窗跳出，此時丙○○並將所持有之具殺傷力改造玩具手
    槍一枝（槍枝管制編號0000000000）、子彈四顆交由甲○○持有後，
    先行逃逸，而甲○○則未經許可，持有前開改造手槍一枝、子彈四顆，並逃離現
    場，惟經乙○○追趕甲○○至嘉義縣大林鎮三和國小前時，甲○○竟基於恐嚇之
    犯意，持該手槍以加害生命之事操台語口音對乙○○恫稱：「你如果再靠近，我
    就讓你死」等語，並拉手槍滑套二次，而恫嚇乙○○，使乙○○心生畏懼，致生
    危害於安全，後經路人報警，當場查獲甲○○，並扣得上開改造之玩具手槍一枝
    、子彈四顆，及丙○○所有遺留於乙○○上揭住宅窗戶下之一字型螺絲起子及行
    動電話各乙支，循線查悉上情。
二、案經嘉義義縣警察局民雄分局報請臺灣嘉義地方法院檢察署檢察官偵查起訴。
    理  由
一、右揭犯罪事實，業據被告甲○○坦承不諱，核與被害人乙○○指述之情節相符，
    並有扣押書及指認口卡片、現場相片等件附卷足憑，是被告前揭自白，核與事實
    相符，自堪採信。再者，扣案之改造玩具手槍（槍枝管制編號00000000
    00）、子彈經送鑑定結果，認係由仿ＷＡＬＴＨＥＲ廠半自動手槍製造之金屬
    玩具手槍更換土造金屬槍管改造而成，經檢視，其欠缺復進簧，惟仍可供擊發適
    用子彈使用，認具殺傷力；送鑑子彈肆顆，認均係由玩具子彈改造而成（具直徑
    約八mm之金屬彈頭），採樣貳顆試射，均可擊發，認均具殺傷力等情，此有內政
    部警政署刑事警察局八十九年十一月九日刑鑑字第一七四二三八號鑑驗通知書乙
    份在卷可稽，事證明確，被告前揭犯行，洵堪認定。
二、核被告甲○○所為，係犯槍砲彈藥刀械管制條第十一條第四項未經許可持有可發
    射子彈具有殺傷力之槍枝罪、同條例第十二條第四項未經許可持有子彈罪及刑法
    第三百零五條恐嚇危害安全罪名。被告一持有行為觸犯未經許可持有可發射子彈
    具有殺傷力槍枝罪及未經許可持有子彈罪，為想像競合犯，應從較重之未經許可
    持有可發射子彈具有殺傷力槍枝罪處斷。又被告持有上開槍、彈時，顯難以相像
    係為嗣後遂行恐嚇行為所用，是其所犯上開未經許可持有可發射子彈具有殺傷力
    槍枝罪及恐嚇罪，犯意個別，行為互殊，應分論併罰。查：被告曾因違反著作權
    法案件，經臺灣板橋地方法院於八十九年三月二十四日，以八十九年度易字第一
    三五號判決判處有期徒刑三月，如易科罰金，以三百元折算一日確定，並於八十
    九年九月三十日執行完畢等情，此有臺灣嘉義地方法院檢察署被告刑案資料查註
    紀錄表、臺灣高等法院被告全國前案紀錄表等件附卷可憑，茲於執行完畢後五年
    以內再犯有期徒刑以上之本罪為累犯，應依刑法第四十七條規定加重其刑。爰審
    酌被告持有槍、彈，並持以恐嚇，嚴重危害社會治安，及犯罪之動機、手段、目
    的、生活狀況、犯罪所生之損害，及其持有該槍、彈之期間非長、犯罪後復已坦
    承犯行，態度良好等一切情狀，分別量處如主文所示之刑，並就科處罰金部分諭
    知易服勞役之折算標準，併定其應執行之刑。
三、至於扣案之改玩具槍一枝（槍枝管制編號0000000000）為違禁物，爰
    依刑法第三十八條第一項第一款規定沒收。又按物之能否沒收，應以裁判時為準
    。本案判決時，被告所持有之前揭四顆子彈，因鑑定試射二顆業已滅失，已不屬
    違禁物，自無庸宣告沒收，附此敘明。另所餘之子彈二顆，亦屬於違禁物，爰依
    前揭法文，宣告沒收。
四、另槍砲彈藥刀械管制條例第十九條有關犯同條例第十一條之罪宣告強制工作之規
    定，業經立法院三讀通過刪除，並經總統於九十年十一月十四日公布，於九十年
    十一月十六日生效，而依刑法第二條第二項之規定，保安處分適用裁判時之法律
    ，故本案自不得再依該法文宣告強制工作，附此說明。
據上論斷，應依刑事訴訟法第二百九十九條第一項前段、槍砲彈藥刀械管制條例第十
一條第四項、第十二條第四項、刑法第十一條前段、第三百零五條、第五十五條、第
四十七條、第四十二條第二項、第五十一條第五款、第三十八條第一項第一款，罰金
罰鍰提高標準條例第一條前段、第二條，現行法規所定貨幣單位折算新台幣條例第二
條，判決如主文。
本案經檢察官李文和到庭執行職務
中      華      民      國    九十一    年      八      月     十五     日
                                      臺灣嘉義地方法院刑事第三庭
                                          法  官  王  漢  章
右正本證明與原本無異。
如不服本判決，應於判決送達後十日內，向本院提出上訴狀。
中      華      民      國    九十一    年      八      月     十五     日
                                          書記官  林  柑  杏
附    錄：
槍砲彈藥刀械管制條例第十一條第四項：
未經許可，持有、寄藏或意圖販賣而陳列第一項所列槍砲者，處一年以上七年以下有
期徒刑，併科新臺幣七百萬元以下罰金。
槍砲彈藥刀械管制條例第十二條第四項：
未經許可，持有、寄藏或意圖販賣而陳列子彈者，處五年以下有期徒刑，併科新台幣
三百萬元以下罰金。
刑法第三百零五條：
以加害生命、身體、自由、名譽、財產之事，恐嚇他人致生危害於安全者，處二年以
下有期徒刑、拘役或三百元以下罰金。
